【裁判字號】    97,交聲,2743
【裁判日期】    971113
【裁判案由】    交管條例聲異
【裁判全文】
臺灣板橋地方法院交通事件裁定        97年度交聲字第2743號
原處分機關  交通部公路總局臺北區監理所
異  議  人
即受處分人  甲○○
上列異議人即受處分人因違反道路交通管理處罰條例案件，對於
交通部公路總局臺北區監理所中華民國97年10月6 日所為之處分
（原處分案號：北監營裁字第裁40-C00000000號），聲明異議，
本院裁定如下：
    主  文
異議駁回。
    理  由
一、原處分意旨略以：異議人即受處分人甲○○於民國97年9 月
    2 日21時22分許，駕駛車號611-MT號營業用小客車，行經臺
    北縣三重市○○○路與長元西街之交岔路口時，有「駕車行
    經有燈光號誌管制之交岔路口闖紅燈（直行）」之違規行為
    ，經臺北縣政府警察局三重分局三重派出所警員當場攔停，
    並填製臺北縣政府警察局北縣警交字第C00000000 號舉發違
    反道路交通管理事件通知單（下稱舉發通知單）舉發，並經
    原處分機關於97年10月6 日以北監營裁字第裁40-C00000000
    號違反道路交通管理事件裁決書，依道路交通管理處罰條例
    第53條第1 項之規定，裁處罰鍰新臺幣（下同）2,700 元，
    並依同條例第63條第1 項第3 款之規定，記違規點數3 點。
二、異議意旨略以：伊當時駕駛於公車後方，且車速緩慢，絕無
    闖紅燈之可能，又如伊有闖紅燈之事實，警員如何能在通過
    交通號誌後距離2 個車身之位置將伊攔停。再者，當時伊車
    上並無乘客，前方亦無乘客欲招呼車輛，伊實無闖紅燈之理
    由，況本件並無照片等積極證據足以證明該違規事實，僅憑
    警員之陳述即逕自開單舉發，伊實難信服，為此聲明異議，
    請求撤銷原處分云云。
三、按汽車駕駛人，行經有燈光號誌管制之交岔路口闖紅燈者，
    處新臺幣1,800 元以上5,400 元以下罰鍰；又汽車駕駛人駕
    駛汽車違反道路交通管理處罰條例第53條規定者，除應依該
    條所規定之罰鍰處罰外，並記違規點數3 點，道路交通管理
    處罰條例第53條第1 項、第63條第1 項第3 款分別定有明文
    。
四、經查：
  (一)臺北縣三重市○○○路與長元西街之交岔路口設置有燈光號
    誌管制一節，為異議人所不爭執，並經證人即本件舉發警員
    乙○○於本院訊問時證述明確，堪信屬實。再異議人於前揭
    時、地，駕駛車號611-MT號營業用小客車違規闖紅燈之情，
    業據證人乙○○於本院訊問時具結證稱：當時我是在三重市
    ○○○路與長元西街的路口，執行巡邏勤務，當時我是在計
    程車司機的對向路口，而當時路口已經轉成紅燈超過3 秒，
    可是路口有4 、5 輛車闖紅燈，其中1 輛就是異議人的計程
    車，所以我就迴轉去追這些闖紅燈的車，可是只有追到異議
    人的車，所以就把異議人攔下來開單舉發，當時舉發是晚上
    ，……但是我可以清楚的看到異議人闖紅燈的情形，因為當
    時路上還是有照明，所以可以看的很清楚等語明確（見本院
    卷第18頁），參以證人乙○○係於執行勤務當中，偶然發現
    本件違規事實，衡情應無設詞攀誣，或虛構違規事實以陷害
    異議人之可能。況警員執行公務時，本身即受有行政懲處責
    任之監督，且其到庭具結作證，更係以刑事責任擔保其證言
    之真實性，故證人前開證述內容，以及其所記錄舉發之本件
    違規事實，應無不可採信之處，且舉發當時路上仍有照明、
    視線良好，業據證人乙○○證述明確，可知證人乙○○確有
    親眼目擊異議人駕車違規闖紅燈之事實甚明，亦無錯認誤判
    之虞。是異議人空言辯稱並無闖紅燈之事實云云，無非事後
    卸責之詞，殊無可採。至異議人又辯稱：當時車上並無乘客
    ，前方亦無乘客招呼車輛，伊絕無闖紅燈之理由云云，然異
    議人當時車上是否載有乘客，前方是否有乘客招呼車輛，亦
    即異議人是否有闖紅燈之理由，顯與異議人是否有闖紅燈之
    違規行為無涉，異議人上開所辯，同無可採。
  (二)異議人另辯稱：本件並無照片等積極證據佐憑云云，然對於
    駕駛人闖紅燈之違規行為，法無明文須以照片或錄影紀錄憑
    以認定，自應由行政機關本於職權調查一切證據後認定之，
    否則，倘要求一律須以照片或錄影紀錄證明，非但虛耗國家
    資源，且顯然違反道路交通行政具有之機動、迅速、多元特
    性，有害主管機關稽查不法、維護道路交通安全之行政目的
    。故執勤員警本乎個人之感官知覺，親自見聞客觀情狀所為
    之證述，亦屬合法之證據資料，倘經調查結果，認其證詞明
    確，無故意構陷及錯認誤判之虞，具有相當之證明力，據以
    認定違規事實成立者，洵屬法之所許。從而，異議人所辯無
    其他積極證據可以證明本件違規云云，顯有誤會。
五、綜上所述，本件異議人確有於前揭時、地，有「駕車行經有
    燈光號誌管制之交岔路口闖紅燈（直行）」之違規行為，事
    證明確。從而，原處分機關依道路交通管理處罰條例第53條
    第1 項之規定，裁處罰鍰2,700 元，並依同條例第63條第1
    項第3 款之規定，記違規點數3 點之處分，其認事用法均無
    違誤，裁罰亦無不當，本件異議為無理由，應予駁回。
據上論斷，應依道路交通管理處罰條例第87條第2 項，道路交通
案件處理辦法第19條，裁定如主文。
中    華    民    國    97    年    11    月    13    日
                  交通法庭      法  官  鄧雅心
以上正本證明與原本無異。
如不服本裁定應於送達後5 日內向本院提出抗告狀。
                                書記官  王小芬
中    華    民    國    97    年    11    月    13    日


司法院資訊處製作；財團法人民間司法改革基金會備份。
